# 库存股

提问人：羽羽灵灵 YY 时间：2021-03-10 09:33:09
请教一个问题想，如果有原股东已退休或离开公司，不愿再持有公司股份，经双方协商， 75185 元股权，公司以 60000 元收购，并签订股权转让协议。企业类型是其他有限责任公司。公司做的账务处理借：借：库存股 75185
贷：其他应收款 60000 资本公积 15185 。这样处理合适吗？

回答人：chenyiwei
有限责任公司使用“库存股”科目可能带来法律上的争议，因为有限责任公司只能直接减资，而不能像股份公司那样暂时持有自身股份。建议直接减少实收资本。